【裁判字號】    98,消債更,231
【裁判日期】    990129
【裁判案由】    更生事件
【裁判全文】
臺灣屏東地方法院民事裁定           98年度消債更字第231號
聲  請  人
即 債 務人  甲○○
上列當事人聲請消費者債務清理事件，本院裁定如下：
    主  文
債務人甲○○自中華民國九十九年一月二十九日中午十二時起開
始更生程序。
命司法事務官進行本件更生程序。
    理  由
一、按債務人不能清償債務或有不能清償之虞者，得依本條例所
    定更生或清算程序，清理其債務；債務人無擔保或無優先權
    之債務總額未逾1,200 萬元者，於法院裁定開始清算程序或
    宣告破產前，得向法院聲請更生；債務人對於金融機構因消
    費借貸、自用住宅借款、信用卡或現金卡契約而負債務，在
    聲請更生或清算前，應提出債權人清冊，以書面向最大債權
    金融機構請求協商債務清償方案並表明共同協商之意旨。又
    法院開始更生程式之裁定，應載明其年、月、日、時，並即
    時發生效力；法院裁定開始更生或清算程式後，得命司法事
    務官進行更生或清算程式，必要時得選任律師、會計師或其
    他適當之自然人或法人一人為監督人或管理人。消費者債務
    清理條例第3 條、第42條第1 項、第151 條第1 項、第45條
    第1 項、第16條第1 項分別定有明文。
二、本件聲請意旨略以：伊累積債務已達新臺幣（下同）2,068,
    021 元，有不能清償債務情事。曾於民國98年10月間向最大
    債權金融機構即萬泰商業銀行股份有限公司，請求共同協商
    債務清償方案，惟伊每月收入僅20,000元，難以負擔銀行所
    提之還款條件，且不能與其他業經外賣之債權一併處理，以
    致協商不成立。且其無擔保或無優先權之債務總額未逾1,20
    0 萬元，復未經法院裁定開始清算程序或宣告破產，爰依法
    聲請更生等語。
三、經查：
(一)、聲請人前開主張，業據其提出財產及收入狀況說明書、債權
    人清冊、財團法人金融聯合徵信中心債權人清冊及當事人綜
    合信用報告、戶籍謄本、財政部臺北市國稅局各類所得清單
    、財政部臺北市國稅局財產歸屬清單、薪資單、全民健康保
    險投保資料、第一銀行存款存摺等文書為證，固堪採信。
(二)、聲請人現任職於「東海視聽歌唱公司」，每月平均薪資約為
    22,500元，有卷附之薪資單可憑。準此，聲請人每月平均收
    入扣除必要生活費及其母親之生活費每月5,000元 ，僅餘有
    7,671 元，顯不足以負擔前揭債務計算之每月應繳之利息費
    用，更遑論支付遲延利息及違約金，及清償其所積欠之本金
    債務，而已陷於無窮盡之利息循環之中。是依聲請人之上開
    經濟狀況以觀，堪認確已有不能清償債務或有不能清償之虞
    。又查無債務人有消費者債務清理條例第6 條第3 項、第8
    條或第82條第2 項所定駁回清算聲請之事由存在，則債務人
    聲請清算，應屬有據，並依上開規定命司法事務官進行本件
    更生程序，爰裁定如主文。
中    華    民    國    99    年    1     月    29    日
                        民事庭  法  官  羅培毓
上為正本係照原本作成
本件不得抗告
本裁定已於99年2月1日公告。
中    華    民    國    99    年    2     月    1     日
                            書  記  官  鄭靜芳

司法院資訊處製作；財團法人民間司法改革基金會備份。
